臺灣高雄地方法院刑事判決　　　　　　　100年度易字第895號
公　訴　人　臺灣高雄地方法院檢察署檢察官
被　　　告　曾郁閔
　　　　　　賈靜芸
　　　　　　邱朝昇
上列被告因詐欺案件，經檢察官提起公訴（99年度偵字第18837
、25008 號），及追加起訴（臺灣高雄地方法院檢察署99年度偵
緝字第2614號、100 年度偵緝字第532 號），嗣因被告就被訴事
實為有罪之陳述，經合議庭裁定由受命法官獨任適用簡式審判程
序審理，本院判決如下：
    主  文
曾郁閔犯如附表二所示之罪，共拾貳罪，各處如附表二主文欄所
示之刑（含從刑）。應執行有期徒刑壹年拾月；扣案如附表三編
號2 、11、15、24；附表四編號2 、3 所示之物，均沒收。
賈靜芸共同犯詐欺取財罪，處有期徒刑拾月。扣案如附表三編號
2、11 、15、24；附表四編號2 所示之物，均沒收。
邱朝昇共同犯詐欺取財罪，處有期徒刑柒月。扣案如附表三編號
2、11 、15、24；附表四編號2 所示之物，均沒收。
    事  實
一、曾郁閔自民國99年4 月間起，經由報紙分類廣告，加入不詳
    姓名、年籍綽號「老闆」之成年男子（以下簡稱「老闆」）
    所組成之詐騙集團，與「老闆」、賈靜芸（賈靜芸涉嫌附表
    一編號1 至8 之詐欺取財部分，未經起訴，詳如後述理由之
    說明）共同基於意圖為自己不法所有之犯意聯絡，由賈靜芸
    負責在報紙刊登分類廣告、支付廣告費用、支付薪資予集團
    內其他成員、提領詐騙所得之工作，賈靜芸可從每次提領金
    額中分得1 ﹪之代價，「老闆」並提供門號0000000000行動
    電話（廠牌：三星Anycall ）予賈靜芸作為聯絡用；另曾郁
    閔則以每日薪資新臺幣（下同）1 千元代價，受「老闆」、
    賈靜芸之指揮，負責開車、提領詐騙所得、收購人頭帳戶之
    工作。曾郁閔於附表一所示之時間，向附表一所示之人頭帳
    戶申請人，以每本存摺2 千元之代價，收購附表一所示之金
    融帳戶存摺、提款卡、密碼，並向賈靜芸請領前揭購買人頭
    帳戶之款項，復以行動電話0000000000、0000000000號，將
    所收購之金融存款帳戶戶名、帳號，用簡訊方式傳送予「老
    闆」，「老闆」再指揮該集團內不詳姓名年籍之成員，以附
    表一所列之詐騙方式，對附表一被害人欄所示之人，詐取附
    表一所示之金額，匯入曾郁閔所收購如附表一所示之人頭帳
    戶內。
二、賈靜芸於99年4 月間起，基於詐欺取財之犯意，加入詐欺取
    財集團擔任車手之工作，依「老闆」之指示提領詐騙所得，
    再轉匯至「老闆」指定之帳戶，賈靜芸可從每次提領金額中
    分得1 ﹪之代價，「老闆」並提供門號0000000000行動電話
    （廠牌：三星Anycall ）予其作為聯絡用。嗣於99年5 月中
    旬某日，具詐欺犯意聯絡之邱朝昇閱覽該詐騙集團在報紙刊
    登之收購帳戶廣告後，依廣告內容撥打電話與該集團成員聯
    絡，該集團乃指示具詐欺犯意聯絡之曾郁閔負責收購邱朝昇
    帳戶，並前往高雄市三民區○○○路849 號家樂福大賣場鼎
    山店與邱朝昇見面，並由邱朝昇交付其所申請之合作金庫商
    業銀行六龜分行（以下簡稱合庫六龜分行）帳號0000-000-0
    00000 號帳戶存摺、印章、提款卡、密碼予曾郁閔，曾郁閔
    乃當場交付2 千元之代價予邱朝昇。該集團不詳姓名年籍之
    成員遂於99年5 月26日上午11時許，撥打電話佯稱係江玉珍
    之友人「鍾鴻文」，因急需用錢欲借款云云，使江玉珍不疑
    有詐而陷於錯誤，於同日即99年5 月26日分別臨櫃匯款40萬
    元、自動櫃員機轉帳匯款3 萬元至邱朝昇所提供之前開帳戶
    內，另臨櫃匯款30萬元至洪佳源（洪佳源涉嫌詐欺取財部分
    ，業經臺灣高雄地方法院檢察署檢察官以99年度偵字第2500
    8 號為不起訴處分確定）之花旗銀行前鎮分行帳號00000000
    00號帳戶內（江玉珍前揭受詐欺取財之事實，即臺灣高雄地
    方法院檢察署檢察官100 年度偵緝字第532 號追加起訴書附
    表編號6 部分）。該詐騙集團以此方式行騙得手後，隨即由
    「老闆」以電話指示賈靜芸、曾郁閔、邱朝昇前往位於高雄
    市新興區○○○路216 號之合庫七賢分行會合提領詐騙所得
    ，曾郁閔乃駕駛預先承租之車牌號碼1965－WQ號自用小客車
    搭載賈靜芸、邱朝昇前往，3 人於同日即99年5 月26日中午
    12時30分許，抵達合庫七賢分行後，先由曾郁閔下車進入銀
    行拿取空白提款單，再返回車上將空白提款單交付予賈靜芸
    ，由賈靜芸在車上填寫提款單、邱朝昇在提款單蓋上印鑑章
    ，再由賈靜芸與邱朝昇一同下車進入銀行，由邱朝昇親自臨
    櫃自其帳戶提領現金33萬元，並將所提領之現金33萬元以牛
    皮紙袋包裝交付予賈靜芸，賈靜芸另以自動櫃員機自邱朝昇
    帳戶提領現金10萬元（共分4 次各提領3 萬元、3 萬元、1
    萬1 千元、2 萬9 千元），總計自邱朝昇帳戶提領43萬元，
    賈靜芸、邱朝昇2 人返回前揭自用小客車上清點確認數額後
    ，賈靜芸另交付3 千元予邱朝昇作為當日提款之代價，並攜
    帶裝有提領現金之如附表三編號15黑色手提包先行下車，再
    由曾郁閔駕車搭載邱朝昇離去。經江玉珍發現受騙後報警，
    由警方調閱合庫七賢分行之監視錄影畫面，發現歹徒係駕駛
    車牌號碼1965－WQ號自用小客車犯案，而循線於99年5 月27
    日19時30分許，在高雄市前鎮區○○○路243 號前，對曾郁
    閔駕駛之車牌號碼1965－WQ號自用小客車執行搜索，當場扣
    得附表四所示之行動電話4 支，復於99年6 月1 日9 時16分
    許，前往賈靜芸位於高雄市○○區○○街30號11樓之住處執
    行搜索，扣得行動電話4 支、現金189,400 元，台新銀行自
    動櫃員機交易明細表2 紙、合作金庫存款憑條1 紙、中國信
    託存款憑條1 紙、玉山銀行存款憑條1 紙、帳冊1 本、電信
    卡片11張、自由時報廣告費收據5 張、黑色手提包1 個。
三、曾郁閔共同意圖為自己不法所有，與姓名、年籍不詳之詐欺
    集團成員基於詐欺取財之犯意聯絡，聽從該集團成員之指示
    ，於99年3 月7 日上午9 時許，以介紹吳俊賢工作需要帳戶
    為由，約在高雄市苓雅區國際高級商工職業學校附近見面，
    向吳俊賢（吳俊賢涉嫌詐欺取財罪部分，業經臺灣高雄地方
    法院檢察署檢察官以99年度偵字第21723 、29064 號為不起
    訴處分確定）騙取吳俊賢所申辦之上海商業儲蓄銀行高雄分
    行帳號：00000000000000 號 、臺北富邦商業銀行股份有限
    公司高雄分行帳號：000000000000號帳戶存摺、提款卡及密
    碼後，以不詳代價，交付前揭吳俊賢所申辦之2 本帳戶予姓
    名年籍不詳之詐騙集團成員，作為存提詐欺所得款項之工具
    。嗣該詐騙集團取得前揭帳戶後，共同意圖為自己不法之所
    有，分別於：(一)99年3 月11日上午9 時許，假冒新竹縣市之
    警察身分撥打電話予王琇怡，佯稱：一月中有寄傳票，2 月
    4 日曾開庭，地方法院檢察署會來電云云；不久復有假冒書
    記官身分撥打電話予王琇怡，偽稱：3 月11日中午12時30分
    到新竹開庭，若不及前往，因已分案處理，24小時內帳戶淨
    空，提領至「陽光信託法案帳號00000000000000號」帳戶云
    云，致王琇怡陷於錯誤，前往上海銀行永康分行，以臨櫃轉
    帳之方式，依該詐騙集團成員之指示，匯款10萬元至吳俊賢
    上開上海銀行帳戶內；(二)99年3 月11日14時40分許，撥打電
    話予詹朝君，假冒係詹朝君之友人陳淑貞，謊稱：以前名字
    叫陳淑貞，已改為陳雅惠，現在臺中有事急需借款云云，致
    詹朝君陷於錯誤，於同日即99年3 月11日15時許，利用苗栗
    縣竹南鎮○○路345 號合作金庫自動櫃員機，依該詐騙集團
    成員之指示，匯款3 萬元至吳俊賢上開臺北富邦銀行帳戶內
    。嗣經王琇怡、詹朝君察覺有異，始知受騙，報警循線查悉
    上情。
四、曾郁閔明知詐欺集團成員均使用人頭電話實施詐騙，且任何
    人欲申請行動電話門號做正當之用途，簡單便捷，可預見無
    正當理由徵求他人提供行動電話門號之人，極易利用該行動
    電話門號作為隱匿身分，而為與財產有關之犯罪工具，竟仍
    基於縱有人持其行動電話門號作為詐欺取財之犯罪工具，亦
    不違其本意之幫助犯意，於99年4 月14日，在高雄縣大樹鄉
    （現改制為高雄市大樹區）家樂福電信股份有限公司門市，
    將其於當日向該家樂福電信公司門市申辦之0000000000行動
    電話門號，以1,000 元之價格出售予林峻毅（林峻毅涉嫌詐
    欺取財部分，另由臺灣彰化地方法院以99年度易字第465 號
    審理中），供林峻毅所屬之詐欺集團成員作為從事不法犯行
    時對外聯絡之工具。嗣不法集團取得前揭門號後，共同意圖
    為自己不法之所有，分別於：(一)99年4 月21日15時許，在露
    天拍賣網站刊登不實之拍賣訊息，並留下曾郁閔前揭門號供
    聯絡，致洪詩佩陷於錯誤，下標購買亞培葡勝納糖尿病奶粉
    2 瓶，並於翌日即99年4 月22日17時45分許，利用臺中市○
    ○○路760 號全家便利商店自動櫃員機，依該詐騙集團成員
    之指示，匯款1,420 元至何忠耘（何忠耘涉犯詐欺取財部分
    ，業經臺灣臺中地方法院以99年度沙簡字第494 號判處有期
    徒刑3 月確定）之國泰銀行沙鹿分行帳號：000000000000號
    帳戶內；(二)99年4 月22日上午9 時許，以同一手法，並留下
    曾郁閔前揭門號供聯絡，致阮萬珊陷於錯誤，下標購買臺糖
    蜆精2 組，並於同日即99年4 月22日16時9 分許，利用新竹
    市○○○路4 號之中信銀行自動櫃員機，依該詐騙集團成員
    之指示，匯款4,000 元至何忠耘上開帳戶內，均旋遭該詐騙
    集團成員提領殆盡。嗣經洪詩佩、阮萬珊察覺有異，始知受
    騙，報警循線查悉上情。
五、案經高雄市政府警察局新興分局移送、阮萬珊訴由臺中縣（
    現改制為臺中市政府）警察局清水分局報告及臺南縣警察局
    （現改制為臺南市政府）歸仁分局報告臺灣高雄地方法院檢
    察署檢察官偵查起訴及追加起訴。
    理  由
壹、程序部分：
    按本件被告曾郁閔、賈靜芸、邱朝昇所犯係死刑、無期徒刑
    、最輕本刑為3 年以上有期徒刑以外之罪，渠等於準備程序
    就被訴事實為有罪之陳述，經受命法官告知簡式審判程序之
    旨，並聽取其與檢察官、被告曾郁閔、賈靜芸、邱朝昇之意
    見後，合議庭認無不得或不宜改依簡式審判程序進行之情事
    ，依刑事訴訟法第273 條之1 第1 項、第284 條之1 規定，
    裁定本件由受命法官獨任進行簡式審判程序，合先敘明。
貳、認定犯罪事實所憑之證據及理由：
    上揭犯罪事實，業據被告曾郁閔、賈靜芸、邱朝昇於本院準
    備程序及審理中坦承不諱（見本院100 年度易字第895 號第
    23頁、第32頁、第44頁；100 年度易字第896 號第72頁至第
    73頁、第91頁反面），並分別有下列證據可資佐證：
一、就上開事實欄一被告曾郁閔涉犯附表一編號1 至8 所示詐欺
    取財之犯行，分別有證人陳鈺仁、陳駿逸、陳豐元、蕭安利
    、李季霖、洪翊展、張智貴、林晉賓、洪忠宏、蕭明亨、陳
    苙榛、胡志祥、鄭世明於警詢之證述；被告曾郁閔持有門號
    0000000000號行動電話簡訊翻拍照片38張、臺北縣政府警察
    局海山分局埔墘派出所受理附表一編號1 被害人陳鈺仁報案
    之刑事案件報案三聯單、臺北縣政府警察局中和第一分局安
    平派出所受理附表一編號2 被害人陳駿逸報案之刑事案件報
    案三聯單、臺北縣政府警察局汐止分局社后派出所受理附表
    一編號3 被害人陳豐元報案之刑事案件報案三聯單、屏東縣
    警察局屏東分局崇蘭派出所受理附表一編號4 被害人蕭安利
    報案之刑事案件報案三聯單、花蓮縣警察局花蓮分局軒轅派
    出所受理附表一編號5 被害人李季霖報案之刑事案件報案三
    聯單、基隆市警察局第三分局偵查隊受理附表一編號6 被害
    人洪翊展報案之刑事案件報案三聯單、臺中市警察局第二分
    局永興派出所受理附表一編號7 被害人張智貴報案之刑事案
    件報案三聯單、臺北縣政府警察局新店分局深坑分駐所受理
    附表一編號8 被害人林晉賓報案之刑事案件報案三聯單各1
    份、內政部警政署反詐騙案件紀錄表8 份、受理詐騙帳戶通
    報警示簡便格式表8 份；中華郵政股份有限公司鳳山郵局99
    年6 月21日鳳營字第0991803055號函送之鳳山郵局洪忠宏帳
    戶開戶資料暨歷史交易明細1 份、國泰世華商業銀行屏東分
    行99年6 月24日國世屏東字第196 號函送之蕭明亨帳戶申請
    人基本資料及交易明細表1 份、臺灣新光商業銀行股份有限
    公司99年6 月30日（99）新光銀小港字第99045 號函檢送之
    陳苙榛帳戶申請人基本資料及交易明細查詢表1 份、第一商
    業銀行歸仁分行99年6 月17日一歸仁字第00122 號函檢送之
    胡志祥帳戶開戶人基本資料及資金往來明細表1 份、中華郵
    政股份有限公司99年6 月14日儲字第09 90070047 號函檢送
    之鄭世明帳戶申請人基本資料暨歷史交易清單1 份在卷可憑
    （見臺南縣警察局歸仁分局99年6 月1 日南縣歸警偵字第
    0990011859號函卷即偵一卷第28頁至第30頁；南縣歸警偵字
    第0990015790號卷第26至39頁、第57至58頁、第81至83頁、
    第144 至146 頁、第161 至166 頁、第197 至198 頁、第20
    6 頁、第213 至215 頁、第225 頁、第233 至234 頁、第24
    0 頁）；復扣得曾郁閔持有附表四編號3 之門號0000000000
    號行動電話1 支在案。
二、就上開事實欄二被告曾郁閔、賈靜芸、邱朝昇涉犯詐欺取財
    之犯行，分別有證人江玉珍、洪佳源於警詢之證述；被告曾
    郁閔持有門號0000000000號行動電話有關傳送邱朝昇帳戶之
    簡訊翻拍照片1 張、臺南縣警察局永康分局永康派出所受理
    被害人江玉珍報案之刑事案件報案三聯單、內政部警政署反
    詐騙案件紀錄表、受理詐騙帳戶通報警示簡便格式表各1 份
    ；合作金庫商業銀行六龜分行99年6 月25日（99）合六營字
    第0990000085號函檢送之邱朝昇帳戶開戶資料及存款往來明
    細表、花旗（臺灣）銀行99年6 月30日（99）政查字第3486
    1 號函檢送之洪佳源帳戶開戶人基本資料及交易明細表、江
    玉珍匯款之ATM 交易明細表、合作金庫銀行存款憑條、合作
    金庫商業銀行匯款申請書代收入傳票各1 份、合作金庫七賢
    分行監視錄影翻拍照片14張在卷可稽（見臺南縣警察局歸仁
    分局99年6 月1 日南縣歸警偵字第0990011859號函卷即警一
    卷第15頁至第19頁、第23頁至第27頁、第16-1頁、第30頁反
    面；南縣歸警偵字第0990015790號卷第37至39頁、第167 至
    179 頁）；復扣得被告賈靜芸持有如附表三編號2 門號0000
    000000號行動電話1 支、被告賈靜芸所有如附表三編號11帳
    冊1 本、附表三編號15黑色手提包1 只、附表三編號24自由
    時報分類廣告費收據5 張；被告曾郁閔持有如附表三編號2
    所示門號0000000000號行動電話1 支在案。
三、就上開事實欄三被告曾郁閔涉犯收購吳俊賢帳戶與詐騙集團
    之詐欺取財犯行部分，有證人吳俊賢、王琇怡、詹朝君於警
    詢之證述；臺南市警察局第五分局立人派出所受理被害人王
    琇怡報案之刑事案件報案三聯單、苗栗縣警察局竹南分局大
    同派出所受理被害人詹朝君報案之刑事案件報案三聯單各1
    份、內政部警政署反詐騙案件紀錄表、受理詐騙帳戶通報警
    示簡便格式表各1 份；上海商業儲蓄銀行高雄分行99年3 月
    25日上高雄字第0990000043號函檢送之吳俊賢帳戶基本資料
    及資金往來交易明細、臺北富邦商業銀行股份有限公司99年
    4 月16日北富銀高雄字第0991000133號函檢送之吳俊賢帳戶
    基本資料及相關往來各1 份、上海商業儲蓄銀行存款憑條、
    合作金庫銀行自動櫃員機交易明細表各1 紙在卷可憑（見高
    雄市政府警察局新興分局高市警新分偵字第09900175591 號
    卷第1 頁至第4 頁、第9 頁至第13頁、第17-24 頁；高雄市
    政府警察局新興分局高市警新分偵字第0990024539號卷第5
    頁至第19頁）。
四、就上開事實欄四被告曾郁閔涉犯出售行動電話與詐騙集團之
    幫助詐欺取財之犯行部分，有證人何忠耘、阮萬珊、洪詩佩
    於警詢之證述；家樂福電信股份有限公司99年5 月5 日家樂
    福電信字第099050109 號函檢附之行動電話用戶「00000000
    00」之用戶基本資料1 份、被害人洪詩佩提出拍賣網頁列印
    資料、台新銀行自動櫃員機交易明細各1 份；被害人阮萬珊
    提出拍賣網頁列印資料、中國信託銀行自動櫃員機交易明細
    各1 份；南投縣警察局中興分局光明派出所受理被害人洪詩
    佩報案之刑事案件報案三聯單、新竹市警察局第一分局湳雅
    派出所受理被害人阮萬珊報案之刑事案件報案三聯單各1 份
    、內政部警政署反詐騙案件紀錄表、受理詐騙帳戶通報警示
    簡便格式表各2 份；國泰世華商業銀行99年5 月6 日99國泰
    世華沙鹿發字第18號函檢送之何忠耘帳戶申請人開戶之原始
    影本及資金往來交易明細各1 份附卷可參（見臺中縣警察局
    清水分局中縣清警偵字第0990029462號卷第11頁至第13頁、
    第22頁至第26頁、第30頁至第36頁、第48頁至第67頁）。
五、綜上，足證被告曾郁閔、賈靜芸、邱朝昇上開任意性之自白
    ，確均與事實相符。是本件事證明確，被告曾郁閔、賈靜芸
    、邱朝昇各該犯行均洵堪認定，應予依法論科。
參、論罪科刑：
一、按正犯、從犯之區別，係以其主觀之犯意及客觀之犯行為標
    準，凡以自己犯罪之意思而參與犯罪，無論其所參與者是否
    犯罪構成要件之行為，皆為正犯，其以幫助他人犯罪之意思
    而參與犯罪，其所參與者，苟係犯罪構成要件之行為，亦為
    正犯，必以幫助他人犯罪之意思而參與犯罪，其所參與者又
    為犯罪構成要件以外之行為，始為從犯，有最高法院25年上
    字第2253號判例意旨可資參照；故行為人所參與者雖係犯罪
    構成要件以外之行為，然如係基於共同行為決意，而與其他
    共同實施犯罪行為之人，各自分擔犯罪行為之一部，縱其所
    為非屬構成要件行為，亦應對於全部發生之結果共同負責，
    均屬共同正犯。而詐騙集團之犯罪型態均多為分工化，有刊
    登廣告、收購人頭帳戶、撥打電話實施詐騙、指定被害人匯
    款帳戶、自人頭帳戶提領款項、取贓分贓等階段，乃係需由
    多人縝密分工方能完成之集團性犯罪，被告曾郁閔擔任事實
    欄一、二、三(一)、(二)犯行之收購人頭帳戶者；另被告曾郁閔
    、賈靜芸、邱朝昇3 人擔任事實欄二之「車手」，負責提領
    被害人江玉珍遭詐欺所匯款項之工作，其所為雖屬詐欺取財
    構成要件以外之行為，然其最終目的，係欲促使集團能夠順
    利完成詐欺取財，顯係基於正犯之犯意共同參與該集團之運
    作甚明，自應論以正犯。至於被告曾郁閔前揭事實欄四(一)、
    (二)犯行，係出售自己之行動電話門號供他人使用之行為，係
    幫助他人犯罪隱匿身分，此與其收購他人帳戶，係隱匿自己
    加入詐騙集團之身分，並與詐騙集團成員分工之情形，明顯
    不同，是以被告曾郁閔前揭事實欄四(一)、(二)之犯行，自應論
    以幫助犯。
二、核被告曾郁閔、賈靜芸、邱朝昇前揭事實欄二部分所為，均
    係犯刑法第339 條第1 項之詐欺取財罪。另被告曾郁閔前揭
    事實欄一附表一編號1 至8 、事實欄三(一)、(二)部分，共10次
    犯行，亦均係犯刑法第339 條第1 項之詐欺取財罪。又被告
    曾郁閔事實欄四所為，係犯刑法第30條第1 項、第339 條第
    1 項之幫助詐欺取財罪。另被告曾郁閔前揭有關事實欄三(一)
    、(二)犯行，應係詐欺取財之共同正犯，業如前述，檢察官認
    為該部分，被告曾郁閔係犯刑法第30條第1 項、第339 條第
    1 項之幫助詐欺取財罪（見本院100 年度易字第897 號卷之
    臺灣高雄地方法院檢察署檢察官99年度偵緝字第2614號追加
    起訴書），容有未洽，惟共同正犯與幫助犯，僅係犯罪形態
    與得否減刑有所差異，其適用之基本法條及所犯罪名並無不
    同，尚無變更起訴法條之必要（最高法院99年度台上字第57
    41號判決意旨參照），併予敘明。
三、被告曾郁閔於上揭事實欄一所示之時間參與該詐騙集團後，
    與「老闆」為首之詐欺集團成員間，就其事實欄一附表一編
    號1 至8 所為之犯行，彼此間均有犯意聯絡及行為分擔，應
    論以共同正犯。被告曾郁閔、賈靜芸、邱朝昇3 人亦與「老
    闆」為首之詐欺集團成員間，就上揭事實欄一所示之犯行，
    有犯意聯絡及行為分擔，應以共同正犯論處。又被告曾郁閔
    於上揭事實欄三(一)、(二)所示之2 次詐欺取財犯行，與不詳姓
    名、年籍之詐欺集團成員間，有犯意聯絡及行為分擔，亦論
    以共同正犯。
四、被告曾郁閔、賈靜芸、邱朝昇所屬上開詐欺集團對於事實欄
    二之同一被害人縱或有要求被害人匯款多次行為，但該等詐
    欺行為應係基於接續犯意所為，仍只成立一罪。而被告曾郁
    閔對於事實欄一附表一編號1 至8 ；事實欄二；三(一)、(二)；
    四部分，共11次之詐欺取財罪及1 次幫助詐欺取財罪之間，
    犯罪時間不同，被害人亦不同，犯意各別，自應分論併罰。
五、另被告曾郁閔於前揭事實欄四部分，以提供1 個行動電話門
    號之單一幫助行為，供詐欺集團聯絡被害人阮萬珊、洪詩佩
    之用，並使被害人阮萬珊、洪詩佩2 人陷於錯誤，分別匯入
    款項至何忠耘所提供之帳戶中，使被害人阮萬珊、洪詩佩均
    受有損害，係以一行為同時觸犯數幫助詐欺取財罪，侵害不
    同被害人之財產法益，為同種想像競合犯，應依刑法第55條
    規定，論以一幫助詐欺取財罪處斷（臺灣高等法院暨所屬法
    院96年法律座談會刑事類提案第7 號意旨參照）。又被告曾
    郁閔此部分犯罪係幫助犯，衡諸其犯罪情節，依刑法第30條
    第2 項規定，按正犯之刑減輕之。
六、本院審酌被告曾郁閔、賈靜芸、邱朝昇3 人為謀取不法利益
    ，竟加入詐欺集團而擔任提領詐騙款項或收購帳戶之工作，
    實際參與詐欺取財犯行，助長該詐騙集團一再侵害人民之財
    產權，造成執法機關不易查緝詐騙集團成員，增加被害人尋
    求救濟之困難，擾亂金融交易往來秩序及社會正常交易安全
    甚鉅，助長社會犯罪風氣，惡性非輕，實有不該，復衡之被
    告賈靜芸造成事實欄二所示之被害人江玉珍受有73萬元之損
    害，公訴檢察官於準備程序時具體求刑有期徒刑8 個月，實
    屬過輕（見本院100 年度審易字第65號卷第33頁反面），而
    被告曾郁閔向被告邱朝昇提供帳戶並皆擔任車手，致江玉珍
    匯款其中43萬元至被告邱朝昇帳戶內；另被告曾郁閔造成事
    實欄一附表一編號1 至8 、事實欄三(一)、三(二)、事實欄四所
    示各被害人之損害，亦應予不同之量刑評價。惟念及被告3
    人犯後均能坦承犯行，態度尚可，且被告3 人於本案尚非主
    謀，且被告曾郁閔對於事實欄四部分僅係提供幫助行為，參
    與犯罪程度皆非深，但3 人犯行情節尚有輕重不同等情。又
    被告曾郁閔於本院審理時，業與前揭事實欄三(一)之被害人王
    琇怡以5 萬元調解成立，願每月支付王琇怡5 千元，至還清
    為止，有本院刑事案件移付調解簡要紀錄1 份在卷可憑（見
    本院100 年度易字第897 號卷第57-1頁），顯見被告曾郁閔
    有高度悔意。復考量被告曾郁閔為高職肄業，現從事防水工
    程，家中有父親、妹妹、已婚；被告賈靜芸為高職畢業，家
    中有爸爸、姊姊、弟弟，但未與家人同住，未婚；被告邱朝
    昇為國中畢業，現從事木工，家中有爸爸、媽媽、妹妹，未
    婚等學識程度及家庭狀況一切情狀，分別量處如主文所示之
    刑，以資懲儆。
七、按刑法第51條數罪併罰定執行刑之立法方式，賦予法官在該
    條所定最低刑度及最高刑度間，衡量具體個案情節輕重，給
    予適當之定執行刑。而本件被告曾郁閔犯附表二所示之刑，
    依據刑法第51條第5 款：宣告多數有期徒刑者，於各刑中之
    最長期以上，各刑合併之刑期以下，定其刑期，但不得逾30
    年之規定，被告曾郁閔最低刑度為7 月，最高刑度為4 年；
    惟考量被告曾郁閔所犯詐欺取財之犯罪時間分佈在99年3 月
    至99年5 月間，彼此間隔相近，對法益侵害之加重效應不大
    ；再考量其犯行之次數、模式、所得等整體犯罪之非難評價
    ，予以綜合判斷，定其應執行之刑如主文所示，應較妥適。
    至被告曾郁閔如附表二主文欄所示之部分宣告刑，雖得易科
    罰金，然因與不得易科罰金之附表二編號9 部分，併合處罰
    結果而不得易科罰金，依司法院釋字第144 號解釋意旨，自
    亦無庸為易科折算標準記載。
肆、沒收部分：
一、扣案如附表三編號2之三星紅黑色行動電話1支暨SIM卡00000
    00000號係詐欺集團成員綽號「老闆」者所有，並提供與被
    告賈靜芸使用，作為被告賈靜芸與「老闆」聯絡提領被害人
    江玉珍匯款事宜之犯罪所用之物；另附表三編號11帳冊1本
    、附表三編號15黑色手提包1只、附表三編號24自由時報分
    類廣告費收據5 張皆為被告賈靜芸所有，且帳冊1本係記載
    匯款與詐欺集團成員綽號「老闆」之紀錄，黑色手提包1只
    係被告賈靜芸與曾郁閔、邱朝昇一起去合作金庫七賢分行提
    領被害人江玉珍匯款所用之物；另自由時報分類廣告費收據
    5 張，係被告賈靜芸依據「老闆」指示刊登廣告之收據，為
    犯罪所得之物，皆據被告賈靜芸供述屬實（見南縣歸警偵字
    第0990015790號卷第1 至9 頁）；故扣案附表三編號2 之三
    星紅黑色行動電話1 支暨SIM 卡、附表三編號11帳冊1 本、
    附表三編號15黑色手提包1 只，皆依據刑法第38條第1 項第
    2 款之規定；另自由時報分類廣告費收據5 張，依據刑法第
    38 條 第1 項第3 款之規定，及本於責任共同之原則，分別
    於被告曾郁閔、賈靜芸、邱朝昇犯事實欄二所示之相關主文
    項下併予宣告沒收。
二、扣案如附表四編號2之三星紅黑色行動電話1支暨SIM卡00000
    00000號係詐欺集團所有，並提供與被告曾郁閔使用，作為
    被告曾郁閔傳遞收購被告邱朝昇帳戶之簡訊與詐騙集團成員
    等情，業據被告曾郁閔供述明確，亦有簡訊照片可佐（見南
    縣歸警偵字第0990015790號卷第13頁至第15頁、第134 頁）
    ，為被告曾郁閔、邱朝昇、賈靜芸犯事實欄二行為時，所用
    之物，依據刑法第38條第1 項第2 款之規定，且本於責任共
    同之原則，分別於被告曾郁閔、賈靜芸、邱朝昇犯事實欄二
    所示之相關主文項下併予宣告沒收。
三、扣案如附表四編號3 之三星紅黑色行動電話1 支暨SIM 卡00
    00000000號係詐欺集團所有，並提供與被告曾郁閔使用，作
    為被告曾郁閔傳遞收購事實一附表所示之洪忠宏、蕭明亨、
    陳苙榛、胡志祥、鄭世明帳戶之簡訊與詐騙集團成員等情，
    業據被告曾郁閔供述明確，亦有簡訊照片可佐（見南縣歸警
    偵字第0990015790號卷第13頁至第15頁、第128 頁至第131
    頁），為被告曾郁閔、邱朝昇、賈靜芸犯事實欄一行為時，
    所用之物，依據刑法第38條第1 項第2 款之規定，應於被告
    曾郁閔犯事實欄一所示之主文項下併予宣告沒收。
四、至扣案附表三編號1 、3 至10、12至14、16至23所示之物，
    及扣案附表四編號1 、4 所示之物，除被告曾郁閔、賈靜芸
    供稱為其私人使用之行動電話外，復查無其餘證據可證係被
    告曾郁閔、賈靜芸或邱朝昇持上述扣案物，以供犯罪或犯罪
    預備之物，自無從宣告沒收，附此敘明。
伍、按法院不得就未經起訴之犯罪審判，此刑事訴訟法第268 條
    定有明文。經查：本件臺灣高雄地方法院檢察署檢察官於10
    0 年度偵緝字第532 號追加被告曾郁閔之追加起訴書內，雖
    有提及『曾郁閔自於民國99年4 月間起，經由報紙分類廣告
    ，加入不詳姓名年籍綽號「老闆」之成年男子（以下簡稱「
    老闆」）所組成之詐騙集團，與「老闆」、賈靜芸（另案由
    臺灣高雄地方法院以100 年度審易字第65號審理中）共同基
    於意圖為自己不法所有之犯意聯絡，由賈靜芸負責在報紙刊
    登分類廣告、支付廣告費用、支付薪資予集團內其他成員、
    提領詐騙所得之工作，曾郁閔則以每日薪資新臺幣（下同）
    1 千元代價，受「老闆」、賈靜芸之指揮，負責開車、提領
    詐騙所得、收購人頭帳戶之工作。』，並列有附表載有前揭
    事實欄一附表一編號1 至8 之事實，似乎認為被告曾郁閔與
    賈靜芸共同犯前揭事實欄一附表一編號1 至8 部分之犯行，
    然前揭追加起訴書之被告欄內，僅列被告曾郁閔1 人；而觀
    之臺灣高雄地方法院檢察署檢察官於99年度偵字第18837 、
    25008 號起訴被告賈靜芸之起訴書內，僅敘述『賈靜芸（綽
    號小蔣）於民國99年2 月間，經由報紙分類廣告，加入不詳
    姓名年籍之成年男子（以下簡稱「老闆」）所組成之詐騙集
    團，以每月薪資新臺幣（下同）2 萬元之代價，負責打雜、
    刊登報紙分類廣告、支付廣告費用、支付薪資予集團內負責
    收購人頭帳戶之成員等工作。』，此外，即未提及被告賈靜
    芸與曾郁閔共同犯前揭事實欄一附表一編號1 至8 部分之事
    實，且該犯行與被告賈靜芸所犯前揭事實欄二部分，為數罪
    關係，自無就犯罪事實一部起訴者，其效力及於全部之問題
    ，是以被告賈靜芸有無與被告曾郁閔共犯前揭事實欄一附表
    一編號1 至8 部分之事實，既未起訴，揆諸前揭規定，本院
    自不得審理，否則即有訴外裁判之違法，此部分應由檢察官
    另為適法之處理，附此敘明。
陸、至前揭事實欄三(一)之被害人王琇怡雖提出偽造臺灣新竹地方
    法院檢察總署執行公正處監管信託證明1 份（見高雄市政府
    警察局新興分局高市警新分偵字第09900175591 號卷第15頁
    ），惟被告曾郁閔僅係收購帳戶與詐騙集團使用，且事實欄
    一附表編號1 至5 、事實欄二、三(二)之被害人皆未收受類似
    之偽造公文書，亦無其他事證足認被告曾郁閔知悉該詐騙集
    團有使用類似之公文書行騙，是以尚難遽認被告曾郁閔與該
    詐騙集團成員有共同偽造公文書之犯行，且此部分檢察官亦
    未起訴，併予說明。
據上論斷，應依刑事訴訟法第273 條之1 第1 項、第284 條之1
、第299 條第1 項前段，刑法第28條、第339 條第1 項、第30條
第1 、2 項、第51條第5 款，第38條第1 項第2 、3 款，刑法施
行法第1 條之1 ，判決如主文。
本案經檢察官賴寶合到庭執行職務。
中    華    民    國   100    年    8     月    10    日
                  刑事第十二庭  法  官  陳川傑
以上正本證明與原本無異。
如不服本判決應於收受送達後10日內向本院提出上訴書狀，並應
敘述具體理由；如未敘述上訴理由者，應於上訴期間屆滿後20日
內向本院補提理由書（均須按他造當事人之人數附繕本）「切勿
逕送上級法院」。
中    華    民    國   100    年    8     月    11    日
                                 書記官  林昭吟
附錄本判決論罪法條：
中華民國刑法第339條
意圖為自己或第三人不法之所有，以詐術使人將本人或第三人之
物交付者，處 5 年以下有期徒刑、拘役或科或併科 1 千元以下
罰金。
以前項方法得財產上不法之利益或使第三人得之者，亦同。
前二項之未遂犯罰之。
附表一：
┌──┬───┬────┬────┬───┬────────┐
│編號│人頭帳│人頭帳戶│收購人頭│被害人│被害人遭詐騙之經│
│    │戶申請│帳號    │帳戶之時│      │過              │
│    │人    │        │間      │      │                │
├──┼───┼────┼────┼───┼────────┤
│1   │洪忠宏│鳳山中山│99年4 月│陳鈺仁│詐騙集團內不詳成│
│    │      │路郵局（│13日（簡│      │員於99年4月19日 │
│    │      │000-0000│訊照片）│      │，以網路交友方式│
│    │      │00000000│        │      │向陳鈺仁佯稱：可│
│    │      │）。    │        │      │外出見面，但需先│
│    │      │        │        │      │操作提款機確認身│
│    │      │        │        │      │分云云，使陳鈺仁│
│    │      │        │        │      │不疑有詐而陷於錯│
│    │      │        │        │      │誤，於同日匯款29│
│    │      │        │        │      │,988元至左列帳戶│
│    │      │        │        │      │。              │
├──┼───┼────┼────┼───┼────────┤
│2   │蕭明亨│國泰世華│99年4 月│陳駿逸│詐騙集團內不詳成│
│    │      │銀行屏東│19日（蕭│      │員於99年4月22日 │
│    │      │分行（01│明亨於警│      │，以網路交友方式│
│    │      │0-000000│詢供稱交│      │向陳駿逸佯稱：可│
│    │      │2830）  │付帳戶之│      │外出見面，但需先│
│    │      │        │時間，見│      │付費並操作提款機│
│    │      │        │警卷第35│      │確認身分云云，使│
│    │      │        │頁，追加│      │陳駿逸不疑有詐而│
│    │      │        │起訴書誤│      │陷於錯誤，於同日│
│    │      │        │載為99年│      │匯款6,543元至左 │
│    │      │        │4月1日）│      │列帳戶。        │
├──┼───┼────┼────┼───┼────────┤
│3   │陳苙榛│新光銀行│99年4 月│陳豐元│陳豐元於99年4月 │
│    │      │小港分行│26日（陳│      │27日，接獲自稱「│
│    │      │（103-08│苙榛於警│      │燦坤客服人員」之│
│    │      │00000000│詢供稱交│      │電話，佯稱：因購│
│    │      │）      │付帳戶之│      │物帳款誤設為分期│
│    │      │        │時間，見│      │付款云云，使陳豐│
│    │      │        │警卷第32│      │元不疑有詐，依該│
│    │      │        │頁，追加│      │詐騙集團成員之指│
│    │      │        │起訴書誤│      │示操作提款機，而│
│    │      │        │載為99年│      │匯款22,600元至左│
│    │      │        │4月2日）│      │列帳戶。        │
├──┤      │        │        ├───┼────────┤
│4   │      │        │        │蕭安利│蕭安利於99年4月 │
│    │      │        │        │      │27日，接獲自稱「│
│    │      │        │        │      │燦坤客服人員」之│
│    │      │        │        │      │電話，佯稱：因購│
│    │      │        │        │      │物帳款誤設為分期│
│    │      │        │        │      │付款云云，使蕭安│
│    │      │        │        │      │利不疑有詐，依該│
│    │      │        │        │      │詐騙集團成員之指│
│    │      │        │        │      │示操作提款機，而│
│    │      │        │        │      │匯款26,100元至左│
│    │      │        │        │      │列帳戶。        │
├──┼───┼────┼────┼───┼────────┤
│5   │胡志祥│第一商業│99年5 月│李季霖│詐騙集團內不詳成│
│    │      │銀行歸仁│4 日    │      │員於99年5月7日，│
│    │      │分行（00│        │      │以MSN、電話方式 │
│    │      │0-000000│        │      │，向李季霖佯稱：│
│    │      │11）    │        │      │可外出遊玩，但需│
│    │      │        │        │      │先匯款確認身分云│
│    │      │        │        │      │云，使李季霖不疑│
│    │      │        │        │      │有詐而陷於錯誤，│
│    │      │        │        │      │於同日匯款7次共 │
│    │      │        │        │      │97,000元至左列帳│
│    │      │        │        │      │戶。            │
├──┤      │        │        ├───┼────────┤
│6   │      │        │        │洪翊展│詐騙集團內不詳成│
│    │      │        │        │      │員於99年5月8日，│
│    │      │        │        │      │以MSN、電話方式 │
│    │      │        │        │      │，向洪翊展佯稱：│
│    │      │        │        │      │可援交，但需先操│
│    │      │        │        │      │作提款機確認身分│
│    │      │        │        │      │云云，使洪翊展不│
│    │      │        │        │      │疑有詐而陷於錯誤│
│    │      │        │        │      │，於同日匯款5千 │
│    │      │        │        │      │元至左列帳戶。  │
├──┤      │        │        ├───┼────────┤
│7   │      │        │        │張智貴│詐騙集團內不詳成│
│    │      │        │        │      │員於99年5月8日，│
│    │      │        │        │      │以電話方式向張智│
│    │      │        │        │      │貴佯稱：可外出遊│
│    │      │        │        │      │玩見面，但需先匯│
│    │      │        │        │      │款確認身分云云，│
│    │      │        │        │      │使張智貴不疑有詐│
│    │      │        │        │      │而陷於錯誤，於同│
│    │      │        │        │      │日匯款3次共49,00│
│    │      │        │        │      │0元至左列帳戶。 │
├──┼───┼────┼────┼───┼────────┤
│8   │鄭世明│佳冬郵局│99年5 月│林晉賓│詐騙集團內不詳成│
│    │      │（700 -0│9 日    │      │員於99年5月11日 │
│    │      │000000-0│        │      │，經由雅虎奇摩即│
│    │      │82334） │        │      │時通，向林晉賓佯│
│    │      │。      │        │      │稱：可援交，但需│
│    │      │        │        │      │先匯款確認身分云│
│    │      │        │        │      │云，使林晉賓不疑│
│    │      │        │        │      │有詐而陷於錯誤，│
│    │      │        │        │      │於同日匯款1萬2千│
│    │      │        │        │      │元至左列帳戶。  │
└──┴───┴────┴────┴───┴────────┘
 附表二：被告曾郁閔所犯各罪之主文：
┌──┬──────┬──────────────────┐
│編號│ 犯罪事實   │         主               文        │
│    │            │                                    │
├──┼──────┼──────────────────┤
│ 1  │事實欄一    │曾郁閔共同犯詐欺取財罪，處有期徒刑肆│
│    │附表一編號1 │月。扣案如附表四編號3 所示之物，沒收│
│    │（被害人陳鈺│之。                                │
│    │仁匯款至洪忠│                                    │
│    │宏帳戶之受騙│                                    │
│    │金額為29,988│                                    │
│    │元）        │                                    │
├──┼──────┼──────────────────┤
│ 2  │事實欄一    │曾郁閔共同犯詐欺取財罪，處有期徒刑參│
│    │附表一編號2 │月。扣案如附表四編號3 所示之物，沒收│
│    │（被害人陳駿│之。                                │
│    │逸匯款至蕭明│                                    │
│    │亨帳戶之受騙│                                    │
│    │金額為6,543 │                                    │
│    │元）        │                                    │
├──┼──────┼──────────────────┤
│ 3  │事實欄一    │曾郁閔共同犯詐欺取財罪，處有期徒刑肆│
│    │附表一編號3 │月。扣案如附表四編號3 所示之物，沒收│
│    │（被害人陳豐│之。                                │
│    │元匯款至陳苙│                                    │
│    │榛帳戶之受騙│                                    │
│    │金額為22,600│                                    │
│    │元）        │                                    │
├──┼──────┼──────────────────┤
│ 4  │事實欄一    │曾郁閔共同犯詐欺取財罪，處有期徒刑肆│
│    │附表一編號4 │月。扣案如附表四編號3 所示之物，沒收│
│    │（被害人蕭安│之。                                │
│    │利匯款至陳苙│                                    │
│    │榛帳戶之受騙│                                    │
│    │金額為26,100│                                    │
│    │元）        │                                    │
├──┼──────┼──────────────────┤
│ 5  │事實欄一    │曾郁閔共同犯詐欺取財罪，處有期徒刑伍│
│    │附表一編號5 │月。扣案如附表四編號3 所示之物，沒收│
│    │（被害人李季│之。                                │
│    │霖匯款至胡志│                                    │
│    │祥帳戶之受騙│                                    │
│    │金額為97,000│                                    │
│    │元）        │                                    │
├──┼──────┼──────────────────┤
│ 6  │事實欄一    │曾郁閔共同犯詐欺取財罪，處有期徒刑參│
│    │附表一編號6 │月。扣案如附表四編號3 所示之物，沒收│
│    │（被害人洪翊│之。                                │
│    │展匯款至胡志│                                    │
│    │祥帳戶之受騙│                                    │
│    │金額為5,000 │                                    │
│    │元）        │                                    │
├──┼──────┼──────────────────┤
│ 7  │事實欄一    │曾郁閔共同犯詐欺取財罪，處有期徒刑肆│
│    │附表一編號7 │月。扣案如附表四編號3 所示之物，沒收│
│    │（被害人張智│之。                                                                    │
│    │貴匯款至胡志│                                                                        │
│    │祥帳戶之受騙│                                    │
│    │金額為49,000│                                    │
│    │元）        │                                    │
├──┼──────┼──────────────────┤
│ 8  │事實欄一    │曾郁閔共同犯詐欺取財罪，處有期徒刑參│
│    │附表一編號8 │月。扣案如附表四編號3 所示之物，沒收│
│    │（被害人林晉│之。                                │
│    │賓匯款至鄭世│                                    │
│    │明帳戶之受騙│                                    │
│    │金額為12,000│                                    │
│    │元）        │                                    │
├──┼──────┼──────────────────┤
│ 9  │事實欄二    │曾郁閔共同犯詐欺取財罪，處有期徒刑捌│
│    │（被害人江玉│月。扣案如附表三編號2 、11、15、24；│
│    │珍匯款至邱朝│附表四編號2 所示之物，均沒收。      │
│    │昇帳戶之受騙│                                    │
│    │金額為430,00│                                    │
│    │0元）       │                                    │
├──┼──────┼──────────────────┤
│ 10 │事實欄三(一)  │曾郁閔共同犯詐欺取財罪，處有期徒刑參│
│    │（被害人王琇│月。                                │
│    │怡匯款至吳俊│                                    │
│    │賢帳戶之受騙│                                    │
│    │金額為100,00│                                    │
│    │0 元；惟被告│                                    │
│    │曾郁閔與被害│                                    │
│    │人王琇怡以5 │                                    │
│    │萬元達成調解│                                    │
│    │。）        │                                    │
├──┼──────┼──────────────────┤
│ 11 │事實欄三(二)  │曾郁閔共同犯詐欺取財罪，處有期徒刑肆│
│    │（被害人詹朝│月。                                │
│    │君匯款至吳俊│                                    │
│    │賢帳戶之受騙│                                    │
│    │金額為30,000│                                    │
│    │元）        │                                    │
├──┼──────┼──────────────────┤
│ 12 │事實欄四（詐│曾郁閔犯幫助詐欺取財罪，處有期徒刑參│
│    │騙集團以被告│月。                                │
│    │曾郁閔申請之│                                    │
│    │行動電話向被│                                    │
│    │害人洪詩佩、│                                    │
│    │阮萬珊行騙，│                                    │
│    │分別匯款1,42│                                    │
│    │0 元、4,000 │                                    │
│    │元至何忠耘帳│                                    │
│    │戶。        │                                    │
└──┴──────┴──────────────────┘
附表三：在被告賈靜芸位於高雄市○○區○○街30號11樓查扣之
        物：
┌──┬─────────────────┬───────┐
│編號│       扣案物名稱、數量           │   是否沒收   │
├──┼─────────────────┼───────┤
│ 1  │三星銀色行動電話1支 （SIM 卡號碼：│      否      │
│    │0000000000）                      │              │
├──┼─────────────────┼───────┤
│ 2  │三星紅黑色行動電話1 支（SIM 卡號碼│依據刑法第38條│
│    │：0000000000）                    │第1 項第2 款規│
│    │                                  │定，應沒收。  │
├──┼─────────────────┼───────┤
│ 3  │LG黑色行動電話1 支（SIM 卡號碼：  │      否      │
│    │0000000000）                      │              │
├──┼─────────────────┼───────┤
│ 4  │三星黑色行動電話1 支（SIM 卡號碼：│      否      │
│    │0000000000）                      │              │
├──┼─────────────────┼───────┤
│ 5  │現金24,400元                      │      否      │
├──┼─────────────────┼───────┤
│ 6  │現金165,000元                     │      否      │
├──┼─────────────────┼───────┤
│ 7  │台新銀行自動櫃員機交易明細表2張   │      否      │
│    │（現金存款、匯出各5萬元）         │              │
├──┼─────────────────┼───────┤
│ 8  │合作金庫存款憑條1 張（存款金額    │      否      │
│    │229,250 元）                      │              │
├──┼─────────────────┼───────┤
│ 9  │中國信託存款條1 張（存款金額70,000│      否      │
│    │元)                               │              │
├──┼─────────────────┼───────┤
│ 10 │玉山銀行存款憑條1 張（存款金額27,0│      否      │
│    │00元）                            │              │
├──┼─────────────────┼───────┤
│ 11 │帳冊1本                           │依據刑法第38條│
│    │                                  │第1 項第2 款規│
│    │                                  │定，應沒收。  │
├──┼─────────────────┼───────┤
│ 12 │威寶電信SIM 卡1張（SIM 卡號碼：098│      否      │
│    │0000000）                         │              │
├──┼─────────────────┼───────┤
│ 13 │家樂福電信SIM 卡1 張（SIM 卡號碼：│      否      │
│    │0000000000）                      │              │
├──┼─────────────────┼───────┤
│ 14 │遠傳電信SIM 卡1 張（SIM 卡號碼：  │      否      │
│    │0000000000）                      │              │
├──┼─────────────────┼───────┤
│ 15 │黑色手提包1只                     │依據刑法第38條│
│    │                                  │第1 項第2 款規│
│    │                                  │定，應沒收。  │
├──┼─────────────────┼───────┤
│ 16 │中華電信SIM 卡1 張（SIM 卡號碼：  │      否      │
│    │0000000000）                      │              │
├──┼─────────────────┼───────┤
│ 17 │家樂福電信SIM 卡1 張（SIM 卡號碼：│      否      │
│    │0000000000）                      │              │
├──┼─────────────────┼───────┤
│ 18 │臺灣大哥大電信SIM 卡1 張（SIM 卡號│      否      │
│    │碼：0000000000）                  │              │
├──┼─────────────────┼───────┤
│ 19 │威寶電信SIM 卡1 張（SIM 卡號碼：09│      否      │
│    │00000000）                        │              │
├──┼─────────────────┼───────┤
│ 20 │遠傳易付卡SIM 卡1 張（SIM 卡號碼：│      否      │
│    │0000000000）                      │              │
├──┼─────────────────┼───────┤
│ 21 │中華電信SIM 卡1 張（SIM 卡號碼：  │      否      │
│    │0000000000）                      │              │
├──┼─────────────────┼───────┤
│ 22 │威寶電信SIM 卡1 張（SIM 卡號碼：09│      否      │
│    │00000000）                        │              │
├──┼─────────────────┼───────┤
│ 23 │臺灣大哥大SIM 卡1 張（SIM 卡號碼：│      否      │
│    │0000000000）                      │              │
├──┼─────────────────┼───────┤
│ 24 │自由時報分類廣告費收據5 張（時間從│依據刑法第38條│
│    │99年2月6 日至99年4 月9 日）       │第1 項第3 款規│
│    │                                  │定，應沒收。  │
└──┴─────────────────┴───────┘
附表四：在被告曾郁閔位於高雄市鳥松區松埔北巷2之27號查扣
        之物：
┌──┬─────────────────┬───────┐
│編號│       扣案物名稱、數量           │   是否沒收   │
├──┼─────────────────┼───────┤
│ 1  │三星黑色行動電話1 支（SIM 卡號碼：│      否      │
│    │不詳，無法播出）                  │              │
├──┼─────────────────┼───────┤
│ 2  │三星紅黑色行動電話1 支（SIM 卡號碼│依據刑法第38條│
│    │：0000000000，扣押物品清單誤載為09│第1 項第2 款規│
│    │00000000 ）                       │定，應沒收。  │
├──┼─────────────────┼───────┤
│ 3  │三星黑色行動電話1 支（SIM 卡號碼：│依據刑法第38條│
│    │0000000000）                      │第1 項第2 款規│
│    │                                  │定，應沒收。  │
├──┼─────────────────┼───────┤
│ 4  │NOKIA 牌黑色行動電話1 支（SIM 卡號│      否      │
│    │碼：0000000000）                  │              │
└──┴─────────────────┴───────┘